# Verslag vergadering 7

Variabele				|Inhoud
---			    		|---
**Datum:**              |Donderdag 5 december 2013
**Locatie:**            |E.0.02
**Begin:**              |16u30
**Einde:**              |17u45
**Aanwezigen:**         |Iedereen \\ {Anders}
**Secretaris:**         |Nils Van Geele

## TODO-list vorige vergadering (? min)
* Iedereen: iedereen leest elkaars document na!
** Ja, de noodzakelijke
* Iedereen: Clojure Style Guide lezen en toepasen.
** Niet echt; tegen volgende week: doen!
* Front-end: Werken samen aan ui-implementatie.
** Gebeurd
* Back-end: Spreken samen af.
** Gebeurd

## 1. Nils legt sessionsysteem + implementatie uit (Lars) (12,5 min)
Backend is het sessionsysteem volledig geïmplementeerd. Nils legt uit hoe dit precies werkt. Dank u Nils.

Nils heeft het uitgelegd, en Adriaan wilt nog iets zeggen.

Adriaan heeft een systeem ontwikkeld om automatische vertaling toe te staan in de templates.
Hij moet het alleen nog wat verfijnen.

## 2. Overlopen reeds opgelegd werk iteratie 1 (Lars) (15 min)
We overlopen a.d.h.v. de gemaakte issues het opgeleverde werk. Waar is nog eventuele bijwerking nodig, etc.
### Front end
* GUI basics
	* Basic layout for desktop
	** Is gebeurd
* Authentication
	* Front end: log in and out pages
	** Moet nog gebeuren
* Multi language support
	* Front end: language selection
	** Knoppen zijn er, nu nog wachten op back-end
* Viewing schedules
** Onderweg
* Viewing programs
** Onderweg
* Viewing courses
** Onderweg

### Back end
* Authentication
	* Back end: Implement sessions
	** Rudimentair maar aanwezig
	* Back end: API support for log in and log out
	** Rudimentair maar aanwezig
* Multi Language Support
	* Back end: API support for language selection
	** Zo goed als ja.
	* Back end: Save language selection + session support
	** Session support is er, opslaan kan pas als er database is


## 3. Individuele feedback - einde iteratie 1 (Lars) (30 min)
Aan het eind van elke iteratie wordt er een persoonlijke feedbacksessie gehouden waarbij ieder teammember op persoonlijke wijze zijn inbreng kan in hebben. Misschien lijkt dit voor een aantal mensen serieus overdreven, maar het zou mij waardevolle kunnen geven over hoe de groep het project ervaart: wat zijn mogelijke opportunities, threats,...? Op deze manier kan ik waar nodig bijsturen en specifieke beslissingen nemen aangaande de gemelde problemen. Dit kan op langere termijn mogelijke disputen, miscommunicatie, spanningen en andere anomalieën voorkomen.

Dergelijke sessie gaat zal dan voornamelijk over het volgende gaan:
Wat vond je tot nu toe van het project?

*	Is er iets dat je tegenzat?
*	Zijn er dingen die je liever anders zou zien?
*	Heb je eventuele problemen met andere teamleden?
*	Voel je je goed in deze groep?
*	Zijn er specifieke, eerder praktische problemen
	*	Bij het schrijven van documenten, code,... ?
	*	Werken met Git?
	*	Omgaan met de architectuur van het project?
*	Andere zaken.

=> Gaat niet gebeuren tijdens de vergadering, maar zal in de loop volgende week gebeuren.

## Mededelingen
- Reminder: vergeet jullie documenten niet volledig af te werken (bij voorkeur al tegen 8/12/2013)
- Adriaan: zou het niet beter zijn om requirements te verdelen over de iteraties?

## TODO-list
* Kwinten: geeft aan front-end team uitleg over hoe content te plaatsen, templates aan te maken, templates aan te passen, ...
* Iedereen: Clojure Style Guide lezen
* Iedereen: Iedereen leest de slides van het HOC over zijn domein
* Iedereen: Grondig nalezen en updaten van alle documenten tegen 8/12/2013
* Nils: Nog een laatste keer polsen naar logo
* Anders(?): LaTeX template (naar Lars mailen voor informatie)

## Volgende vergadering
* Locatie: IG
* Datum: 9 december 2013
* Tijd: 12u
