# Agenda vergadering 7

Variabele				|Inhoud
---			    		|---
**Datum:**              |Donderdag 3 december 2013
**Locatie:**            |ig lokaal
**Begin:**              |16u00
**Einde:**              |
**Aanwezigen:**         |
**Secretaris:**         |Nils Van Geele

## TODO-list vorige vergadering (? min)
* Iedereen: iedereen leest elkaars document na!
* Iedereen: Clojure Style Guie lezen en toepasen.
* Front-end: Werken samen aan ui-implementatie.
* Back-end: Spreken samen af.

## 1. Nils legt sessionsysteem + implementatie uit (Lars) (12,5 min)
Backend is het sessionsysteem volledig geïmplementeerd. Nils legt uit hoe dit precies werkt. Dank u Nils.

## 2. Overlopen reeds opgelegd werk iteratie 1 (Lars) (15 min)
We overlopen a.d.h.v. de gemaakte issues het opgeleverde werk. Waar is nog eventuele bijwerking nodig, etc.
### Front end
* GUI basics
	* Basic layout for desktop
* Authentication
	* Front end: log in and out pages
* Multi language support
	* Front end: language selection
* Viewing schedules
* Viewing programs
* Viewing Courses


### Back end
* Authentication
	* Back end: Implement sessions
	* Back end: API support for log in and log out
* Multi Language Support
	* Back end: API support for language selection
	* Back end: Save language selection + session support


## 3. Individuele feedback - einde iteratie 1 (Lars) (30 min)
Aan het eind van elke iteratie wordt er een persoonlijke feedbacksessie gehouden waarbij ieder teammember op persoonlijke wijze zijn inbreng kan in hebben. Misschien lijkt dit voor een aantal mensen serieus overdreven, maar het zou mij waardevolle kunnen geven over hoe de groep het project ervaart: wat zijn mogelijke opportunities, threats,...? Op deze manier kan ik waar nodig bijsturen en specifieke beslissingen nemen aangaande de gemelde problemen. Dit kan op langere termijn mogelijke disputen, miscommunicatie, spanningen en andere anomalieën voorkomen.

Dergelijke sessie gaat zal dan voornamelijk over het volgende gaan:
Wat vond je tot nu toe van het project?

*	Is er iets dat je tegenzat?
*	Zijn er dingen die je liever anders zou zien?
*	Heb je eventuele problemen met andere teamleden?
*	Voel je je goed in deze groep?
*	Zijn er specifieke, eerder praktische problemen
	*	Bij het schrijven van documenten, code,... ?
	*	Werken met Git?
	*	Omgaan met de architectuur van het project?
*	Andere zaken.


## Mededelingen
- Reminder: vergeet jullie documenten niet volledig af te werken (bij voorkeur al tegen 8/12/2013)

## TODO-list


